臺灣臺北地方法院刑事判決
111年度易緝字第19號
公  訴  人  臺灣臺北地方檢察署檢察官
被      告  望若柏




上列被告因竊盜案件，經檢察官提起公訴（99年度偵緝字第2196
號），本院判決如下：
    主  文
本件公訴不受理。
    理  由
一、公訴意旨如附件起訴書所載。
二、按被告死亡者，應諭知不受理之判決，且該不受理判決，得
    不經言詞辯論為之，刑事訴訟法第303條第5款、第307條分
    別定有明文。
三、查本案被告望若柏業於民國110年12月15日死亡，此有其個
    人資料查詢結果在卷可稽（見本院111年度他字第33號卷第3
    1頁)，依前開規定，本案爰不經言詞辯論，逕為諭知不受理
    之判決。
據上論斷，應依刑事訴訟法第303條第5款、第307條，判決如主
文。
中　　華　　民　　國　　111 　年　　8 　　月　　29　　日
　　　　　　　　　刑事第七庭  法　官　蘇宏杰
以上正本證明與原本無異。 
如不服本判決應於收受送達後20日內向本院提出上訴書狀，並應
敘述具體理由；其未敘述上訴理由者，應於上訴期間屆滿後20日
內向本院補提理由書（均須按他造當事人之人數附繕本）「切勿
逕送上級法院」。告訴人或被害人如對於本判決不服者，應具備
理由請求檢察官上訴，其上訴期間之計算係以檢察官收受判決正
本之日期為準。
                              書記官  徐鶯尹 
中　　華　　民　　國　　111 　年　　8 　　月　　29　　日

附件：
臺灣臺北地方法院檢察署檢察官起訴書
                                    99年度偵緝字第2196號
    被　　　告　林劍雄　男　52歲（民國00年0月00日生）
                        住○○市○○區○○○路00巷00號之
                        2
                        國民身分證統一編號：Z000000000號
    辯　護　人　楊岱樺律師 　　　　　　　　　　
    被　　　告　望若柏　男　50歲（民國00年00月00日生）
                        住○○市○○區○○路00巷0號2樓
                        國民身分證統一編號：Z000000000號
上列被告等因竊盜案件，業經偵查終結，認應提起公訴，茲將犯
罪事實及證據並所犯法條分敘如下：犯罪事實
一、望若柏與林劍雄共同基於意圖為自己不法之所有之概括犯意
    聯絡，連續於附表所示之時間，由望若柏駕駛車號00-0000
    號自用小客車搭載林劍雄前往附表所示之地點附近後，林劍
    雄在車上把風，而望若柏則以毀越門扇之方式，破壞如附表
    所示林忠彥等人之住處門鎖或鐵窗後，進入竊取如附表所示
    之物品，得手離去後，2人朋分所竊得之贓物。嗣因廖秋琳
    於民國90年3月16日發現失竊後，調閱社區監視錄影畫面並
    報警處理，經警循線於90年4月9日持搜索票前往望若柏當時
    在新北市新店區（改制前為臺北縣○○市○○○路000巷00號2樓
    之住處及林劍雄當時在新北市新店區（改制前為臺北縣○○市
    ○○○街000號5樓頂樓加蓋之住處查獲大批贓物，始悉上情。
二、案經臺北市政府警察局內湖分局報告偵辦。證據並所犯法條
一、訊據被告林劍雄固坦認有於上揭時地夥同被告望若柏駕車前
    往如附表所示等地點之事實，惟與望若柏2人均矢口否認有
    何竊盜之犯行，被告林劍雄辯稱：係被告望若柏下車行竊，
    伊僅是坐於車上；警方在伊住處所扣得之贓物，均係被告望
    若柏放在伊家云云；而被告望若柏則辯以：由伊家中所起出
    之物品均係伊家人所有，且僅駕車與被告林劍雄去過內湖一
    次云云。惟查，如附表所示被害人陶美華、馬洛君、徐紀淨
    、林忠彥、蔡錦盆、李慎華、廖秋琳等7人住處失竊之事實
    ，業據被害人等7人指述明確，復經被害人陶美華、馬洛君
    、徐紀淨、林忠彥、蔡錦盆、李慎華等6人確認警方自被告
    望若柏及被告林劍雄處所扣得如附表所示之物品，係渠等家
    中失竊之贓物，有贓物認領保管收據6紙及搜索扣押證明筆
    錄2份、臺北市政府內湖分局偵辦望若柏竊盜集團起獲贓物
    一覽表1份、臺北市政府內湖分局執行搜索林劍雄竊盜案查
    扣贓物清冊1份等在卷可參；又卷附被害人廖秋琳住處社區
    於90年3月16日中午12時30分前後之監視錄影畫面翻拍照片
    ，業經被害人廖秋琳指述遭竊手提電腦1臺明確，並經被告
    林劍雄陳稱：係被告望若柏竊盜後所得之物品及伊有在被告
    望若柏所駕駛之車號00-0000號車上等望若柏等情無誤，有
    卷附監視錄影畫面翻拍照片2張在卷可佐，且詢之被告望若
    柏亦不否認上開車輛均係伊本人使用並未借予他人乙情；另
    訊之證人即被告林劍雄亦稱：90年3月間，被告望若柏有開
    車載伊至內湖等地，到達地點後，被告望若柏叫伊在車上等
    ，並背著袋子下車，回來時再背著袋子回來，警方在伊原新
    店安德街家中所查獲之失竊物品，是被告望若柏放在伊家中
    等語，故足認被告望若柏確有至被害人陶美華、馬洛君、徐
    紀淨、林忠彥、蔡錦盆、李慎華、廖秋琳等7人住處行竊之
    事實。且依前所述被告林劍雄所述及並在被告林劍雄原新店
    安德街住處查扣失竊之贓物，亦足認被告林劍雄知悉被告望
    若柏係駕駛上開車輛至臺北市各地行竊，而仍陪同望若柏駕
    駛上開車輛至各地行竊，並朋分所竊得之贓物之事實。故被
    告2人所辯不可採，渠2人犯嫌應堪認定。
二、核被告2人所為，係犯刑法第321條第1項第2款之加重竊盜罪
    嫌。被告2人間，對於犯罪事實所述之犯行，有犯意聯絡及
    行為分擔，請依共同正犯論處。另被告二人先後多次竊盜犯
    行，時間緊接，所犯均係犯罪構成要件相同之罪，顯係基於
    概括犯意反覆為之，請依95年7月1日修正前刑法第56條之規
    定，以連續犯論處，並加重其刑。
三、依刑事訴訟法第251條第1項提起公訴。此  致臺灣臺北地方
    法院

中　　華　　民　　國　  100　　年　　7　　月　　29  　日
                               檢  察  官  陳  弘  杰
本件正本證明與原本無異　　　　　　　　　　　　　　　
中　　華　　民　　國　  100　　年　　8　  月　　17　　日
                               書　記　官  余  姍  霏
附錄本案所犯法條全文
中華民國刑法第321條
（加重竊盜罪）
犯竊盜罪而有左列情形之一者，處六月以上、五年以下有期徒刑
：
一、於夜間侵入住宅或有人居住之建築物、船艦或隱匿其內而犯
之者。
二、毀越門扇、牆垣或其他安全設備而犯之者。
三、攜帶兇器而犯之者。
四、結夥三人以上而犯之者。
五、乘火災、水災或其他災害之際而犯之者。
六、在車站或埠頭而犯之者。
前項之未遂犯罰之。
附表：

編號 犯罪時間 犯 罪 地 點 被 害 人 所遭竊之物品 1. 89年10月12日 臺北市○○區○○路0段000巷00弄0號2樓 林忠彥 GUCCI女用手錶（編號91）、黃金手鍊（編號122） 2. 89年11月9日 臺北市○○區○○街00巷0號2樓 蔡錦盆 仿勞力士滿天星女用金錶（編號80）、無敵牌譯機（林劍雄部分編號17） 3. 90年3月1日 臺北市○○區○○路0段00號4樓 陶美華 ELLICO女用手錶（編號86）、黃金手鍊（編號124）、金幣（編號129）、飾品墜子（編號141）、白色飾品戒指（編號150）、白色飾品戒指（編號151）、白色飾品戒指（編號156）、寶石飾品玉墜（林劍雄部分編號43） 4. 90年3月16日 臺北市○○區○○路0段000巷000弄00號3樓 徐紀淨 玉手環（編號101） 5. 90年3月16日 臺北市○○區○○路000巷00弄00號2樓 廖秋琳 筆記型電腦1臺、數據機1臺。 6. 90年3月17日 臺北市○○區○○路0段00巷00弄00號1樓 馬洛君 黃金手鍊（編號119）黃金手鍊（編號121）、黃金項鍊（編號117） 7. 90年3月19日 臺北市○○區○○路0段000巷0號5樓 李慎華 DUNE香水（編號28）、中華開發紀念幣（編號64）、蔣公百年誕辰紀念幣（編號67）